臺灣桃園地方法院刑事判決　　　　　　　 94年度易字第411號
公　訴　人　臺灣桃園地方法院檢察署檢察官
被　　　告　甲○○
上列被告因毒品危害案件，經檢察官提起公訴（九十四年度毒偵
字第四四三一號）及移送併案審理（九十四年度毒偵字第六八三
號），被告於本院準備程序時就被訴事實為有罪之陳述，經告知
簡式審判程序之旨及聽取當事人之意見後，本院合議庭裁定由受
命法官獨任進行簡式審判程序，判決如下：
    主  文
甲○○連續施用第二級毒品，累犯，處有期徒刑肆月，如易科罰
金，以參佰元折算壹日。扣案之第二級毒品安非他命貳包（毛重
零點陸柒陸公克）及內含有第二級毒品安非他命殘渣之夾鏈袋壹
只沒收銷毀之；扣案之吸食器貳組及削尖吸管貳支均沒收。
    事  實
一、甲○○前於民國八十八年間，因竊盜等案件，經本院先於八
    十八年九月八日以八十八年度易字第一六六五號判處有期徒
    刑一年，再於八十九年二月十日以八十八年度易字第二七七
    六號判處有期徒刑十月確定，又於八十九年間，因違反毒品
    危害防制條例案件，經本院於八十九年二月二十九日以八十
    九年度易字第一五七號判處有期徒刑八月確定，上開數罪接
    續執行，於九十一年四月十八日縮短刑期假釋出監，於同年
    十月二十一日假釋期滿以已執行完畢論。另前曾因施用毒品
    案件，經本院於八十八年十一月二十六日以八十八年度毒聲
    字第七一九二號裁定送勒戒處所施以觀察、勒戒後，認其有
    繼續施用毒品之傾向，本院復於八十八年十二月十四日以八
    十八年度毒聲字第七六二九號裁定送強制戒治，嗣因戒治成
    效經評定為合格，本院於八十九年五月十一日以八十九年度
    毒聲字第三二０八號裁定停止戒治處分交付保護管束，迄至
    八十九年十一月二十五日因保護管束期滿以已執行完畢論。
    詎其仍不知悔改，竟於前開強制戒治執行完畢後之五年內即
    自九十三年八月五日起至九十四年一月三日止，復基於施用
    第二級毒品安非他命之概括犯意，在其位於桃園縣中壢市○
    ○○街四六二號十一樓Ｃ之十二室住處，連續施用第二級毒
    品安非他命多次，嗣為警分別於(一)九十三年十月十一日凌晨
    五時許，在桃園縣平鎮市○○街四十八巷二十六號二樓樓梯
    間查獲，並扣得第二級毒品安非他命二包（合計毛重零點陸
    柒陸公克）及吸食器一組、削尖吸管二支及(二)九十四年一月
    六日八時三十分許，在其位於桃園縣中壢市○○○街四六二
    號十一樓住處查獲，並扣得內含有第二級毒品安非他命殘渣
    之夾鏈袋一只及吸食器一組。
二、案經桃園縣政府警察局平鎮分局報請臺灣桃園地方法院檢察
    署檢察官偵查起訴及桃園縣政府警察局中壢分局報請臺灣桃
    園地方法院檢察署檢察官移送併案審理。
    理   由
一、訊之被告甲○○對有於上揭時、地，連續多次施用第二級毒
    品安非他命之犯罪事實，於本院審理時坦承不諱，而被告為
    警分別查獲時所採集之尿液經送驗結果，確均呈安非他命陽
    性反應，此有昭信科技顧問股份有限公司所出具之濫用藥物
    陽性檢體檢驗報告及臺灣尖端先進生技醫藥股份有限公所出
    具之濫用藥物檢驗報告各一紙在卷足憑。而被告為警查獲時
    ，在其住所扣得之不明白色結晶體二包及內含有不明殘渣之
    夾鏈袋一只，經送行政院衛生署管制藥品管理局鑑驗結果，
    確均含有第二級毒品安非他命成分無訛，有該局所出具之管
    檢字第０九三００一０六一三、0000000000號檢
    驗成績書各一紙附卷可稽，此外復有被告供施用第二級毒品
    安非他命所用之吸食器二組及削尖吸管二支扣案可資佐證，
    是堪認被告自白與事實相符，當值採信，可採為本案論罪科
    刑之基礎。末查，被告前曾因施用毒品案件經本院於八十八
    年十一月二十六日以八十八年度毒聲字第七一九二號裁定送
    勒戒處所施以觀察、勒戒後，認其有繼續施用毒品傾向，本
    院復於八十八年十二月十四日以八十八年度毒聲字第七六二
    九號裁定送強制戒治，嗣因戒治成效經評定為合格，本院於
    八十九年五月十一日以八十九年度毒聲字第三二０八號裁定
    停止戒治處分交付保護管束，迄至八十九年十一月二十五日
    因保護管束期滿以已執行完畢論等情，有臺灣高等法院被告
    全國前案紀錄表一紙在卷足憑，詎其仍不知悔改，竟於前開
    強制戒治執行完畢後五年內再犯本案，檢察官予以起訴，於
    法自屬有據。綜上所述，本件事證明確，被告犯行洵堪認定
    ，應依法論科。
二、核被告所為係犯毒品危害防制條例第十條第二項之施用第二
    級毒品罪。其施用第二級毒品安非他命前後非法持有第二級
    毒品安非他命之低度行為，為其施用第二級毒品安非他命之
    高度行為所吸收，不另論罪。先後多次施用第二級毒品之犯
    行，時間緊接，方法相同，又均觸犯構成要件相同之罪，均
    為連續犯，均應依刑法第五十六條之規定，以一罪論，並加
    重其刑。另臺灣桃園地方法院檢察署於九十四年七月二十二
    日以乙○惟建九十四毒偵字六八三字第○○三五二四號移送
    併案審理被告違反毒品危害防制條例部分，與起訴事實有連
    續犯之裁判上一罪關係，已如前述，本院自應併予審究，附
    此敘明。另被告前於八十八年間，因竊盜等案件，經本院先
    於八十八年九月八日以八十八年度易字第一六六五號判處有
    期徒刑一年，再於八十九年二月十日以八十八年度易字第二
    七七六號判處有期徒刑十月確定，又於八十九年間，因違反
    毒品危害防制條例案件，經本院於八十九年二月二十九日以
    八十九年度易字第一五七號判處有期徒刑八月確定，上開數
    罪接續執行，於九十一年四月十八日縮短刑期假釋出監，於
    同年十月二十一日假釋期滿以已執行完畢論，有臺灣高等法
    院被告全國前案紀錄表一紙在卷可憑，其於五年內再犯本件
    有期徒刑以上之罪，為累犯，應依刑法第四十七條之規定，
    加重其刑，並遞加重之。末查，被告為瘖啞人，聽能及語能
    均有障礙，有殘障手冊影本在卷足佐，是其於知識及謀生技
    能上較遜於常人，爰依刑法第二十條瘖啞人得減輕其刑之規
    定，減輕其刑，並依法先加重後減輕之。爰審酌被告坦承犯
    行，並表示悔改之意，犯後態度良好，犯罪之動機及目的在
    於追求刺激，曾數度施用毒品並經強制戒治，仍未能革除惡
    習，復連續施用毒品，足見其等戒毒意志不堅，與所生危害
    等一切情狀，量處如主文所示之刑，並諭知易科罰金之折算
    標準，以示警懲。
三、沒收部分：
    被告於前開處所為警查扣之第二級毒品安非他命二包及內含
    有第二級毒品安非他命殘渣之夾鏈袋乙只，內均含有第二級
    毒品安非他命無訛，已如前述，且前揭內含有第二級毒品安
    非他命殘渣之夾鏈袋與第二級毒品安非他命無法分離，是自
    應併依同條例第十八條第一項前段規定宣告沒收並諭知銷燬
    。另扣案之吸食器二組及削尖吸管二支，為被告所有且係供
    其施用第二級毒品安非他命所用之物，業據被告供承在卷，
    爰依刑法第三十八條第一項第二款規定沒收之。
據上論斷，應依刑事訴訟法第二百七十三條之一、第二百九十九
條第一項前段，毒品危害防制條例第十條第二項、第十八條第一
項前段，刑法第十一條前段、第五十六條、第四十七條、第二十
條、第四十一條第一項前段、第三十八條第一項第二款，判決如
主文。
本案經檢察官廖先志到庭執行職務。
中　　華　　民　　國　 九十四　年　八　月　　三十　　日
　　　　　　　　臺灣桃園地方法院刑事第十庭
                         法　官   柯姿佐
以上正本證明與原本無異。
如不服本判決，應於判決送達後10日內向本院提出上訴狀（應附
繕本），上訴於臺灣高等法院。
　　　　　　　　　　 　　書記官　 張淑芬
中　　華　　民　　國　 九十四　年　九　月　　二  　　日
附錄論罪科刑法條
毒品危害防制條例第10條第2項
施用第二級毒品者，處 3 年以下有期徒刑。
